# 可转换债券的认定

提问人：小鱼 0307 时间：2017-03-28 21:45:34
公司股东、公司和某投资基金于 2014 年 6 月签订可转股债权投资协议及补充协议，由某投资基金向本公司投资可转债投资款人民币2,000.00万元，除因本公司重大违约致使某投资基金无法转换为公司股份的情况外，到期将可转债投资款转换为公司的股权，债转股所占的投资比例应占债转股后股权的15%。主协议和补充协议享有的权力均归属于某投资基金。前任会计师将该 2000 万全额确认为其他权益工具的金额， 2000 万元全额反应在所有者权益科目，是否合理？

回答人：chenyiwei
这主要是债务工具和权益工具的区分问题，请对照《企业会计准则第 37 号——金融工具列报（ 2014 年修订）》第二章的规定判断。
特别是：对方是否有权要求偿还或赎回本息，而导致偿还或赎回的事项不是发行方可以完全控制的；转换价格和可转换的发行方普通股数量是否已经事先确定。